【裁判字號】    92,智,12
【裁判日期】    921125
【裁判案由】    損害賠償
【裁判全文】
臺灣士林地方法院民事裁定  九十二年度智字第一二號
    聲  請  人    展信科技股份有限公司
    即  被  告
    兼法定代理人  甲○○
    訴訟代理人    林發立律師
    相  對  人    澳洲商發明技術股份有限公司（Invention Technologies Pty
    即  被  告    Ltd）
                              .
                              .
    法定代理人    馬修．培比.
                              .
                              .
    訴訟代理人    李學權律師
右當事人間請求損害賠償事件，被告聲請命原告供訴訟費用之擔保，本院裁定如下：
    主      文
聲請駁回。
聲請程序費用由聲請人負擔。
    理      由
一、聲請人聲請意旨略以：原告即相對人似未經我國認許，其在我國亦無住所、事務
    所及營業所，爰依法聲請鈞院以裁定命原告供訴訟費用之擔保云云。相對人固不
    爭執其未經我國認許，在我國亦無住所、事務所及營業所，惟抗辯其在我國享有
    細霧式滅火方法及裝置之發明專利智慧財產權之資產（發明第○八五六九二號）
    ，且將此發明專利授權川圓消防科技股份有限公司（下稱川圓公司）在我國境內
    實施，也已辦妥授權登記，取得權利金及銷售系爭專利噴頭發明裝置之價金，在
    我國有一定資產，足以賠償本件聲請人即被告日後所受訴訟費用之損失等語。
二、按原告於中華民國無住所、事務所及營業所者，法院應依被告聲請，以裁定命原
    告供訴訟費用之擔保；訴訟中發生擔保不足額或不確實之情事時，亦同。前項規
    定，如原告請求中，被告無爭執之部分，或原告在中華民國有資產，足以賠償訴
    訟費用時，不適用之。民事訴訟法第九十六條定有明文。
三、經查，本件相對人對聲請人提起損害賠償之訴，現經本院以九十二年度智字第十
    二號受理中，訴訟標的金額為新台幣（下同）二千八百三十七萬四千四百三十六
    元。以此定被告於第二、三審級可能應支出之訴訟費用總額約為七十八萬五千二
    百三十二元（不包括原告於起訴時預納之裁判費）。又查，相對人主張其將前開
    發明專利授權台灣川圓公司在台享有獨家代理權，合作期間至二千零四年，屆期
    如無其他事故，將會繼續延期，依約川圓公司應支付年度許可費每年約數百萬元
    （詳細金額詳原告提出之原證二十，原告聲請依營業秘密法第十四條第二項限制
    閱覽訴訟資料，故不詳述），此經原告提出其與川圓公司之合約、川圓公司匯款
    證明等為證，並經川圓公司負責人張文俊到庭結證屬實，堪認為真。則依原告與
    川圓公司之合約，原告對被告取得每年至少數百萬元之債權，而債權既得為強制
    執行之執行標的，亦為財產權之一種，而此債權之債務人乃在台之川圓公司，即
    非不得將此債權認屬原告在中華民國之資產。又原告此項債權額既高達數百萬元
    ，遠高於前述本件被告可能支付之第一、二審訴訟費用七十八萬五千二百三十二
    元，自足以賠償訴訟費用。是以，揆諸前揭法條，應認聲請人之聲請為無理由，
    應予駁回。
三、依民事訴訟法第九十五條、第七十八條裁定如主文。
中      華      民      國    九十二    年     十一     月    二十五    日
                                    臺灣士林地方法院民事第二庭
                                        法  官  李玉卿
右為正本係照原本作成。
如對本裁定抗告須於裁定送達後十日內向本院提出抗告狀。
中      華      民      國    九十二    年     十一     月    二十八    日
                                        書記官  陳香君


司法院資訊處製作；財團法人民間司法改革基金會備份。
